【裁判字號】    93,訴,1719
【裁判日期】    950616
【裁判案由】    毒品危害防制條例
【裁判全文】
臺灣臺北地方法院刑事判決              93年度訴字第1719號
    公  訴  人  臺灣臺北地方法院檢察署檢察官
    被      告  甲○○
    指定辯護人  本院公設辯護人  沈芳萍
上列被告因毒品危害防制條例案件，經檢察官提起公訴（九十三
年度偵緝字第一五一七號），本院判決如下：
    主  文
甲○○無罪。
    理  由
一、公訴意旨略以：被告甲○○明知安非他命係經行政院依毒品
    危害防制條例第二條所公告而列為第二級毒品之違禁品，不
    得任意持有、販賣及運輸，竟與姓名年籍不詳，綽號「阿明
    」之成年男子，共同基於概括之犯意聯絡，於民國九十二年
    十二月間某日及九十三年一月上旬某日，連續二次以第二級
    毒品安非他命一小包新臺幣（下同）一千元之價格，於甲○○與乙○○以甲○○所有之0000000000號行動電
    話相互聯絡時，得悉乙○○欲購買安非他命後，由甲○○轉
    告阿明準備第二級毒品安非他命一小包後，再由甲○○將第
    二級毒品安非他命，帶至臺北市南機場、臺北市○○街附近
    等處，將第二級毒品安非他命交付予乙○○，並收取一千元
    之售價之方式予以販賣，為警循線查獲，因認被告甲○○涉
    犯毒品危害防制條例第四條第二項之販賣第二級毒品罪嫌。
二、按犯罪事實應依證據認定之，無證據不得認定犯罪事實，而
    不能證明被告犯罪者，應諭知無罪之判決，刑事訴訟法第一
    百五十四條第二項、第三百零一條第一項分別定有明文。又
    事實之認定，應憑證據，如未能發現相當證據，或證據不足
    以證明，自不能以推測或擬制之方法，為裁判基礎；且認定
    不利於被告之事實，須依積極證據，茍積極證據不足為不利
    於被告事實之認定時，即應為有利於被告之認定，更不必任
    何有利之證據；再刑事訴訟法上所謂認定犯罪事實之積極證
    據，係指適合於被告犯罪事實認定之積極證據而言，雖不以
    直接證據為限，間接證據亦包括在內，然而無論直接或間接
    證據，其為訴訟上之證明，須於通常一般之人均不致有所懷
    疑，而得確信其為真實之程度者，始得據為有罪之認定，倘
    其證明尚未達到此一程度，而有合理之懷疑存在而無從使事
    實審法院得有罪之確信時，即應由法院為諭知被告無罪之判
    決（最高法院四十年臺上字第八六號、三十年上字第八一六
    號、二十九年上字第三一○五號、七十六年臺上字第四九八
    六號判例意旨參照）。
三、本件公訴人認被告涉犯販賣第二級毒品罪嫌，無非係以被告
    甲○○於警詢及偵查中之供述、證人乙○○於警詢中之證述
    、0000000000號行動電話ＳＩＭ卡及摩托羅拉行
    動電話一具等，為其主要論據。訊據被告堅決否認有何販賣
    第二級毒品之犯行，辯稱：九十二年十二月、九十三年初，
    第一次在三元街伊家外面街上，第二次在伊家附近的網咖，
    二次都是伊和乙○○一人各出一千元向伊朋友阿明合買安非
    他命，伊和乙○○一人一包，伊沒有和阿明共同販賣毒品；
    警詢中警察很兇，拿乙○○的筆錄給伊看，叫伊配合一點，
    否則就會討皮痛，且伊當時在退藥，只想趕快問完，伊也不
    知道伊在講什麼等語。辯護人另為被告辯護稱：（程序方面
    ）被告之第二份警詢筆錄，違背夜間詢問之規定，且有錄音
    中斷、未錄到音等情形，應無證據能力；又證人乙○○之第
    二次警詢筆錄，為被告以外之人於審判外之陳述，且卷內無
    該次筆錄錄音帶，證人陳述之真實性無法獲得擔保，難認有
    何較可信之特別情況，應不具證據能力；（實體方面）被告
    雖曾述及交付安非他命給乙○○，但關於交付原因、具體日
    期、交易經過等重要事項，均屬不明，要難遽認被告有販賣
    毒品犯行；又證人乙○○於警詢中所為不利於被告之供詞，
    或有僥倖冀圖依毒品危害防制條例第十七條規定減刑之情形
    ，且就買賣毒品之時間、地點、金額、經過等重要事項，於
    審理中與警詢中之證詞迥異，復未述及被告有如何從中牟利
    情狀，無從採為不利於被告認定之依據；另本件其餘扣案物
    不能證明與販賣毒品有關云云。
四、程序方面（證據能力部分）：
（一）被告甲○○於警詢中之供述：
１、本件被告之二次警詢筆錄（見九十三年度偵字第一二○一九
    號卷第一○至一六頁、第一七至一八頁），經被告爭執有受
    司法警察脅迫之情形，另辯護人爭執被告之第二次警詢筆錄
    ，尚有錄音中斷、未錄到音、違背夜間詢問規定等情形，而
    主張無證據能力。
２、關於本件被告警詢筆錄之製作過程：
(1)、公訴人聲請傳訊之證人即為被告製作警詢筆錄之臺北縣政府
    警察局板橋分局員警丙○○於審理中具結證稱：被告及證人
    乙○○之警詢筆錄，均是由伊負責詢問，另一位同事負責電
    腦打字製作；警方先於九十三年一月十二日查獲乙○○，經
    乙○○指認才找到被告；本件被告之第一次警詢筆錄作完後
    ，為了調閱乙○○之口卡片，所以又作了被告之第二份筆錄
    ；詢問過程中有錄音，並沒有以強暴脅迫或任何不法方式強
    迫取供情形；被告二次警詢筆錄的時間是依筆錄記載為準，
    第一次是九十三年一月二十九日十六時至十七時五十分，第
    二次是同日十七時五十分至十八時五十分，筆錄各別詢問完
    後就列印給被告簽名；伊詢問被告的地點是在板橋分局偵查
    隊辦公室，日出日落的時刻表放在辦公桌，有窗戶隱約可以
    看到外面的天色；伊詢問被告時有注意到是日落前後，但伊
    沒有注意到當天日落時間是下午五點三十六分，伊不清楚當
    天日落時間，因為第一次警詢筆錄作完之後，伊持續在詢問
    ，而請另外的同事到內部電腦列印調閱乙○○的口卡片；伊
    知道刑事訴訟法禁止夜間詢問規定，伊沒有故意要違背規定
    等語（見本院九十五年五月二十五日審理筆錄）；
(2)、經本院勘驗被告甲○○警詢錄音帶結果：被告之第一、二
    次警詢錄音中，均呈現員警與被告一問一答，亦均無錄到員
    警有何強暴、脅迫、利誘、詐欺、疲勞訊問或其他不正方法
    詢問之言詞，且被告之第二次警詢筆錄尚錄到旁邊有很多人
    的談話、行動電話音樂的聲音；又被告之第一次警詢並無
    錄音瑕疵且錄音與筆錄內容一致；而被告之第二次警詢錄音
    及筆錄中出現：(I)錄音中斷：於該次筆錄第三頁第一行被
    告回答「最後一次是在九十三年初，第一次是在九十二年底
    」等情完畢後，至第三頁第二行員警問「你第一次販賣給小
    鬼時是如何交易？」之問題開始前，錄音出現「卡」一聲（
    亦即第三頁筆錄第一至二行之間出現中斷）；(II)未錄到音
    ：於該次筆錄第三頁第五行被告回答「阿明就將安非他命交
    給我」等語後，Ａ面錄音帶結束，而Ｂ面錄音帶一開始，係
    錄到第三頁筆錄第八行以下記載員警陳述「你以上所言是否
    實在？有無意見？是否在自由意識下所陳述？．．於九十三
    年一月二十九日十八時五十分訊問完畢」等情（亦即未錄到
    第三頁筆錄第六至七行記載被告回答「我再將安非他命以每
    小包一千元之價格交給綽號小鬼之男子，一千元再交回給綽
    號阿明之男子」等語）；（III）筆錄記載因錄音內容不清而
    無法辨識是否與陳述相符：於該次筆錄第二頁第九行員警問
    「綽號阿明將安非他命賣給小鬼後，你有無圖利？」等語時
    ，第二頁第十至十一行記載被告回答「綽號阿明之男子『事
    後』有『免費』提供我吸食安非他命」等語，惟依錄音顯示
    ，被告係回答「我沒有分（．．中間聽不清楚．．）阿明提
    供安非他命給我吸食」，且就員警再追問「阿明提供安非他
    命供你吸食，是不是？沒有圖利啦，只是事後阿明會提供，
    免費嘛，還是免費喔，提供安非他命供吸食？」等語時，並
    無錄到被告有回答之聲音等情（亦即第二頁筆錄第九至十一
    行被告回答問題內容之錄音效果不清，無法判斷被告是否有
    回答阿明「事後」「免費」提供安非他命及被告回答之全意
    ）；（Ⅳ）筆錄記載漏載錄音內容：於該次筆錄第二頁第十
    二至十三行員警問「你共販賣幾次安非他命給綽號小鬼（乙○○）之男子？時間地點為何？」等語時，第三頁第一行記
    載被告回答「共二次，最後一次是在九十三年初，而第一次
    是在九十二年底」，惟錄音顯示，被告應係回答「二次，『
    幫他調過二次』。」「（繼續問喔，時間呢？）最後一次是
    九十三年初。」「（九十三年初，再來咧？）一次是在九十
    二年底」（亦即第三頁筆錄第一行漏載被告回答「幫他調過
    二次」）等情，有本院九十四年十一月二十八日審理筆錄、
    九十五年五月二十五日勘驗筆錄，及被告之第一、二次警詢
    錄音譯文（見本院卷第九九至一○三頁）、被告之第一、二
    次警詢筆錄（見九十三年度偵字第一二○一九號卷第一○至
    一六頁、第一七至一八頁）附卷可稽。
３、依前述證人之陳述及本院勘驗警詢錄音帶之結果：
(1)、就被告於警詢中之供述是否具任意性：
、按被告之自白，非出於強暴、脅迫、利誘、詐欺、疲勞訊問
    、違法羈押或其他不正之方法，且與事實相符者，得為證據
    ，又供述證據與非供述證據之性質不同，供述證據之採取過
    程如果違法而侵害了個人自由意思，即應嚴格禁止，刑事訴
    訟法第一百五十六條第一項、第一百五十八條之四立法理由
    參照，揆諸上開法條規定意旨及立法理由可知，供述證據應
    出於個人自由意志，乃人性尊嚴及人權保障之基本要求，是
    被告如陳稱其供述係出於強暴、脅迫、利誘、詐欺、疲勞訊
    問、違法羈押或其他不正之方法而違反任意性，無論是否構
    成自白或是否為證明犯罪事實之存否所必要，法院均應先為
    調查認定該供述證據是否具有任意性，而如為不具任意性之
    供述證據，即當然無證據能力，並無任何例外。
、查證人即製作警詢筆錄之員警丙○○業於審理中具結證述並
    無對被告不法取供情事，且經本院勘驗第一、二次警詢錄音
    結果，均呈現員警與被告一問一答，亦均無錄到有被告所稱
    員警脅迫被告要配合一點，否則就會討皮痛之言詞；又被告
    之第二次警詢錄音中雖曾出現錄音中斷及未錄到音之情形，
    惟(I)被告第二次警詢筆錄第三頁第一、二行間之錄音中斷
    部分：被告於中斷前針對員警詢問共販賣幾次安非他命給小
    鬼等問題時，回答幫他調過二次，最後一次是在九十三年初
    ，第一次是在九十二年底，且述及阿明將安非他命賣給小鬼
    等情；而被告於中斷後針對員警詢問第一次如何交易時，回
    答第一次是在九十二年綽號小張之男子打電話給伊，叫伊幫
    綽號小鬼調安非他命，然後伊去南機場附近找阿明，找到後
    告訴阿明有人要安非他命等情（見本院卷第一○二頁左下半
    頁至右上半頁之被告第二次警詢錄音譯文、九十三年度偵字
    第一二○一九號卷第一八頁正面之被告第二次警詢筆錄），
    則由本件被告於警詢錄音中斷前後均有回答幫小鬼向阿明調
    安非他命乙情，並未出現回答明顯轉折之情形，堪認員警並
    無於錄音中斷期間對被告不正取供之行為；(II)被告第二次
    警詢筆錄第三頁第六、七行之未錄到音部分：如前述該部分
    恰為一面錄音帶結束之後，另一面錄音帶開始之前，且未錄
    到音部分在筆錄上僅為短短二行之記載，應係錄音帶之短暫
    換面時間，難認員警於該段時間內有對被告不正取供之行為
    ；再參以被告於同日經移送檢察官偵訊時，並未提及遭司法
    警察不正取供，有被告九十三年一月二十九日偵訊筆錄在卷
    可考（見九十三年度核退字第六三二號卷第八至九頁），本
    件並無證據顯示司法警察對被告不正取供。
、綜上，被告於警詢中之供述，並無欠缺任意性之情形。
(2)、就被告警詢筆錄之錄音程序及筆錄記載之正確性：
、按刑事訴訟法第一百條之一第一項規定訊問被告，原則上應
    全程連續錄音，必要時，並應全程連續錄影，又同條第二項
    規定筆錄內所載之被告陳述與錄音或錄影之內容不符者，除
    有前項但書情形外，其不符之部分，不得作為證據，而同法
    第一百條之二規定司法警察詢問犯罪嫌疑人時，準用上開規
    定，考其立法目的，在於建立訊問筆錄之公信力，並擔保訊
    問程序之合法正當，亦即在於擔保犯罪嫌疑人對於訊問之陳
    述，係出於自由意思，及筆錄所載內容與陳述相符，是如犯
    罪嫌疑人之陳述，係基於自由意思而非出於不正之方法，且
    其自由之陳述與事實相符，縱令於訊問時未經全程連續錄音
    或錄影，致訊問程序稍嫌微疵，仍難謂其自白之筆錄，無證
    據能力（最高法院九十三年度臺上字第三七○號裁判意旨參
    照），依上開法條規定及裁判意旨，司法警察詢問犯罪嫌疑
    人時，除有急迫情況並經記明筆錄之例外情形外，應全程連
    續錄音，惟違反該程序規定時，如能認被告之陳述係基於自
    由意思，且筆錄所載內容與陳述相符，仍難謂該警詢筆錄無
    證據能力，而僅明文排除「不符」部分之證據能力。又所謂
    「不符」，應包括筆錄內容係錄音或錄影內容所無、筆錄內
    容與錄音或錄影內容歧異、筆錄內容因錄音效果不清而無法
    辨識是否與陳述相符等情形而言。
、如前述被告之第一次警詢供述，並無出現錄音瑕疵，且與筆
    錄之內容一致，惟被告之第二次警詢供述，則出現錄音中斷
    、未錄到音，及筆錄記載因錄音效果不清而無法辨識是否與
    陳述相符、筆錄記載漏載錄音內容等瑕疵。就被告第二次警
    詢筆錄之錄音及筆錄記載瑕疵，是否影響證據能力乙節：查
    本件被告之警詢供述具有任意性，業經本院認定，又關於警
    詢筆錄之記載與被告之陳述是否相符：(I)被告第二次警詢
    筆錄第三頁第一、二行間之錄音中斷部分：該部分並非筆錄
    內容為錄音內容所無（係錄音內容多出現「卡」一聲）、亦
    無筆錄內容與錄音內容歧異情事（被告於錄音中斷前後之陳
    述尚具一致性），無「不符」之情形；(II)被告第二次警詢
    筆錄第三頁第六、七行之未錄到音部分：該部分筆錄內容記
    載被告回答「我再將安非他命以每小包一千元之價格交給綽
    號小鬼之男子，一千元再交回給綽號阿明之男子」等語，係
    錄音內容所無，屬「不符」之情形，而本件亦無因急迫情形
    並經記明筆錄之例外情況，則依刑事訴訟法第一百條之二準
    用同法第一百條之一第二項之規定，該部分不得作為證據；
    (III)被告第二次警詢筆錄第二頁第九至十一行之錄音效果不
    清部分：該部分筆錄內容就員警詢問「綽號阿明將安非他命
    賣給小鬼後，你有無圖利？」時，記載被告回答「綽號阿明
    之男子『事後』有『免費』提供我吸食安非他命」等語，惟
    依勘驗錄音帶結果，被告回答問題內容之錄音效果不清，無
    法判斷被告是否確有回答阿明「事後」「免費」提供安非他
    命，及被告回答之全意，該部分筆錄記載因錄音效果不清而
    無法辨識是否與陳述相符，屬「不符」之情形，而本件亦無
    因急迫情形並經記明筆錄之例外情況，則依刑事訴訟法第一
    百條之二準用同法第一百條之一第二項之規定，該部分亦不
    得作為證據；（Ⅳ）被告第二次警詢筆錄第三頁第一行之漏
    載錄音內容部分：該部分筆錄內容就員警詢問「你共販賣幾
    次安非他命給綽號小鬼（乙○○）之男子？時間地點為何？
    」時，記載被告回答「共二次，最後一次是在九十三年初，
    而第一次是在九十二年底」等語，惟依勘驗錄音帶結果，被
    告回答「二次」後，尚回答「幫他調過二次」，為筆錄內容
    所漏載，該部分並非筆錄內容為錄音內容所無，亦無筆錄內
    容與錄音內容歧異情事（漏載之「幫他調過二次」，經被告
    於同份筆錄不只一次陳述），尚無「不符」之情形，惟為更
    明瞭被告陳述之真意，該行警詢筆錄應補充被告回答「幫他
    調過二次」等語為筆錄內容。
、綜上，被告之第二次警詢筆錄第二頁第九至十一行：「（問
    ：綽號阿明將安非他命賣給小鬼後，你有無圖利？）綽號阿
    明之男子事後有免費提供我吸食安非他命」之記載，及被告
    第二次警詢筆錄第三頁第六至七行：「我再將安非他命以每
    小包一千元之價格交給綽號小鬼之男子，一千元再交回給綽
    號阿明之男子」之記載，因有筆錄與錄音內容「不符」之情
    形，依刑事訴訟法第一百條之二準用同法第一百條之一第二
    項之規定，不得作為證據。
(3)、就被告於警詢中之供述是否違背夜間詢問之規定：
、按司法警察官或司法警察詢問犯罪嫌疑人，不得於夜間行之
    ，但有左列情形之一者，不在此限︰一、經受詢問人明示同
    意者，二、於夜間經拘提或逮捕到場而查驗其人有無錯誤者
    ，三、經檢察官或法官許可者，四、有急迫之情形者，犯罪
    嫌疑人請求立即詢問者，應即時為之，稱夜間者，為日出前
    ，日沒後，刑事訴訟法第一百條之三定有明文。查本件被告
    二次警詢筆錄之製作時間，第一次為九十三年一月二十九日
    十六時至十七時五十分，第二次為同日十七時五十分至十八
    時五十分，且筆錄內均未記載得被告明示同意於夜間詢問，
    本件亦無因急迫情形而不能經被告同意夜間詢問之例外情況
    等情，業據證人即員警丙○○於審理中證述在卷（見本院九
    十五年五月二十五日審理筆錄），且有被告之第一、二次警
    詢筆錄（見九十三年度偵字第一二○一九號卷第一○至一六
    頁、第一七至一八頁）附卷可稽；而依交通部中央氣象局九
    十五年四月二十四日中象參字第○九五○○○二三一一號函
    所檢附之九十三年日出日沒時刻表（見本院卷第一五三至一
    五五頁）所示，九十三年一月二十九日之日沒時間為十七時
    三十六分，則本件被告之第二次警詢筆錄係於夜間詢問，違
    背刑事訴訟法第一百條之三第一項之規定甚明。
、惟按違背刑事訴訟法第一百條之三第一項之規定，所取得被
    告或犯罪嫌疑人之自白及其他不利之陳述，不得作為證據，
    但經證明其違背非出於惡意，且該自白或陳述係出於自由意
    志者，不在此限，此乃為兼顧公共利益之維護及真實之發現
    ，參考美國聯邦最高法院在U.S.v.Leon一案中所創設之「善
    意例外」（Good Faith Exception）原則，而增設之規定，
    刑事訴訟法第一百五十八條之二第一項及立法理由參照，依
    上開法條規定及立法理由，司法警察違反夜間詢問規定時，
    如能認定被告之陳述係出於自由意思，且經證明司法警察之
    違背非出於惡意，該警詢筆錄仍有證據能力。查本件被告之
    警詢供述具有任意性，業經本院認定；又依證人即製作筆錄
    之員警丙○○前述於審理中證稱：因為被告之第一次警詢筆
    錄製作完之後，伊持續在問，請另外的同事到內部電腦列印
    調閱乙○○的口卡片，伊沒有注意到當天的日落時間是下午
    五點三十六分等情，及卷附被告之第一、二次警詢筆錄，顯
    示筆錄製作時間分別是九十三年一月二十九日十六時至十七
    時五十分、同日十七時五十分至十八時五十分等情，堪信員
    警確係因於日間開始為被告製作第一次筆錄後，嗣接續對被
    告製作第二次筆錄，一時疏忽而未注意於第二次筆錄開始前
    確認當天日落時間，司法警察違反夜間詢問之規定顯非出於
    惡意，本件被告之第二次警詢筆錄，依刑事訴訟法第一百五
    十八條之二第一項但書之規定，仍有證據能力。
、綜上，被告於警詢中之供述，並不因違反夜間詢問之規定而
    無證據能力。
４、本件被告於警詢中之供述，除被告之第二次警詢筆錄第二頁
    第九至十一行、第三頁第六至七行無證據能力之外，均有證
    據能力。
（二）被告甲○○於偵查中之供述：
    本件被告之二次偵訊筆錄（見九十三年度核退字第六三二號
    卷第八至九頁、九十三年度偵緝字第一五一七號卷第一五至
    一六頁），並無出於檢察官強暴、脅迫、利誘、詐欺、疲勞
    訊問、違法羈押或其他不正之方法，亦無其他違背法定程序
    情形，業據被告於審理中自承在卷（見本院九十四年十一月
    二十八日審理筆錄），且有被告之第一、二次偵訊筆錄、偵
    訊錄音譯文（見本院卷第一○三至一○六頁）在卷可考，均
    有證據能力。
（三）證人乙○○於警詢中之供述：
１、本件證人乙○○之二次警詢筆錄（見九十三年度偵字第一二
    一○九號卷第一九至二三頁、第二四至二六頁），經被告及
    辯護人於審理中陳稱對於該證人之第一次警詢筆錄之證據能
    力沒有意見（見本院九十五年四月十九日審理筆錄），惟爭
    執該證人之第二次警詢筆錄為審判外之陳述，並無較可信之
    特別情況，而主張無證據能力。
２、按被告以外之人於審判外之言詞或書面陳述，除法律有規定
    者外，不得作為證據，又被告以外之人於司法警察官或司法
    警察調查中所為之陳述，與審判中不符時，其先前之陳述具
    有較可信之特別情況，且為證明犯罪事實存否所必要者，得
    為證據，刑事訴訟法第一百五十九條第一項、第一百五十九
    條之二，分別定有明文；就上述規定所稱先前之陳述「具有
    較可信之特別情況」此一例外情形，應有嚴格之證明，不因
    警詢之時間順序通常在先，即當然優於審判中經具結、詰問
    等程序所為之陳述（九十三年度臺上字第二六四五號裁判意
    旨參照）；再被告以外之人於審判外之陳述，雖不符前四條
    之規定，而經當事人於審判程序同意作為證據，法院審酌該
    言詞陳述或書面陳述作成時之情況，認為適當者，得為證據
    ，刑事訴訟法第一百五十九條之五第一項，亦定有明文。查
    證人乙○○之二次警詢筆錄，乃被告以外之人於審判外之陳
    述，依刑事訴訟法第一百五十九條第一項規定，原則上無證
    據能力；又證人乙○○之二次警詢筆錄，均無證據顯示其作
    成時之外在環境及情況，有何較證人於審判中經具結、詰問
    程序所為之陳述具有可信性之特別情況，與刑事訴訟法第一
    百五十九條之二規定得為證據之例外情形，亦不相符；惟證
    人乙○○之第一次警詢筆錄，業經被告及辯護人於審理中表
    示對於證據能力沒有意見，經本院審酌該言詞陳述作成時之
    狀況復無違反任意性等不適當之情形（見前述證人丙○○證
    詞、本院卷第一一三至一一五頁之證人乙○○之第一次警詢
    錄音譯文），依刑事訴訟法第一百五十九條之五第一項之規
    定得為證據。
３、本件證人乙○○於警詢中之供述，僅證人第一次之警詢筆錄
    （即九十三年度偵字第一二一○九號卷第一九至二三頁）有
    證據能力。
（四）另本件公訴人所舉茲以證明被告犯罪之各項非供述證據，
      並無違反法定程序而取得之情形，依刑事訴訟法第一百五
      十八條之四之反面規定，有證據能力。
五、實體方面：
（一）公訴人雖舉被告於警詢及偵查中之供述為據，認被告自白
      販賣毒品犯罪。惟查被告於警詢及偵查中固供稱曾於九十
      二年底、九十三年初，二次幫綽號「小鬼」之男子即證人
      乙○○調安非他命乙情，然就各該經過：(I)被告先於警
      詢中供稱：第一次在九十二年是綽號小張之男子打電話叫
      伊幫小鬼調安非他命，然後伊就去南機場附近找阿明，找
      到後告訴阿明有人要安非他命，之後阿明就將安非他命交
      給伊云云（見九十三年度偵字第一二○一九號卷第一八頁
      ），嗣於偵查中供稱：在南機場的生活網咖，約去年（九
      十二年）十二月，伊叫阿明直接拿給小鬼，是阿明跟小鬼
      交易的云云（見九十三年度偵緝字第一五一七號卷第一六
      頁），就九十二年間究竟何人與小鬼交易？何人交毒品給
      小鬼？被告前後所述顯有不一致之情形，且交易之數量及
      金額亦屬不明；(II)又被告先於警詢中供稱：九十三年一
      月初綽號阿明之男子在伊家，小鬼打電話0000000
      000問伊是否有安非他命，而阿明身上剛好有安非他命
      ，伊便叫阿明將安非他命賣給他云云（見九十三年度偵字
      第一二○一九號卷第一七頁背面），嗣於偵查中供稱：一
      月初那次是伊給小鬼的，沒有拿到錢；在伊家樓下那次有
      拿到錢，錢拿給阿明云云（見九十三年度偵緝字第一五一
      七號卷第一六頁），就九十三年間究竟何人與小鬼交易？
      有無拿到錢？被告前後所述亦有不一致之情形，且交易之
      數量及金額亦屬不明。本件被告於警詢及偵查中之供述，
      就何人與小鬼交易、交易之數量及金額為何、有無拿到錢
      、何人交毒品給小鬼、被告與阿明間之關係為何、有何從
      中牟利情事等關乎販賣毒品犯罪成立之事實，或未為明確
      供述，或有前後所述不一致之情形，所供非無瑕疵可指，
      且難認被告已自白販賣毒品犯罪。
（二）又公訴人所舉之證人乙○○雖於警詢中證稱：警方查獲伊
      所有的安非他命，是伊向綽號文龍買的，是在九十三年元
      月初在臺北市○○街附近，以每小包一千元購買；都是文
      龍打電話給伊問伊需不需要，如伊需要再約地方交貨，伊
      不知道文龍之電話云云（見九十三度偵字第一二○一九號
      卷第二一頁），惟於審理中具結證稱：伊綽號小鬼，認識
      在庭的被告，只知道他的綽號叫文龍，和他不熟；被告不
      曾交付安非他命給伊，伊不曾向被告買過安非他命，好像
      只有過一次與被告一起向某人買過安非他命，是在朋友家
      伊與被告碰到，伊記得朋友說東西不夠，在場大家一起出
      錢買，在場有幾個人伊忘記了，但是一人出一千元，是被
      告去聯絡由被告去買，買回來以後大家一起用；伊在警詢
      中說被查獲的安非他命是向文龍購買，是因為伊與被告有
      私人恩怨，伊才這樣講的，好像是因為朋友關係、金錢上
      的恩怨關係云云（見本院九十五年四月十九日審理筆錄）
      ，證人乙○○前後所述迥然相異，且該證人於警詢或審理
      中所述，關於由何人主動聯絡購買毒品、購買毒品次數、
      購買毒品地點、購買毒品經過等情，與前揭被告於警詢、
      偵查或審理中所供，亦不相符，亦難以證人乙○○之證述
      遽認被告有販賣毒品之犯行。
（三）再公訴人所舉本件九十三年一月二十九日查獲被告時扣得
      之0000000號行動電話ＳＩＭ卡及摩托羅拉行動電
      話一具，固據被告於警詢中自承為其所有，及乙○○曾打
      該電話問被告是否有安非他命等情，惟證人乙○○如前述
      於警詢中即明白否認伊曾打電話給被告，且卷內亦無該行
      動電話之通聯紀錄或通話內容可供比對被告與證人所述之
      可信性，上開扣案物品尚難作為認定被告有販賣毒品犯罪
      之依據。
（四）末本件查獲時另在被告住處扣得吸食器一組、玻璃球一個
      、殘渣罐一個、分裝袋一個等物（見九十三年度偵字第一
      二一○九號卷第二十八頁扣押物品目錄表），惟未扣得任
      何毒品，而前述物品經被告於警詢中供稱係其吸食安非他
      命之用等語（見同上卷第一二頁），且本件被告確因查獲
      當日經警採集尿液送檢後，呈現安非他命類藥物陽性反應
      ，經本院九十三年度簡字第一九二九號判決被告施用毒品
      犯罪，處有期徒刑四月確定等情，有臺灣檢驗科技股份有
      限公司濫用藥物檢驗報告（見九十三年度核退字第六三二
      號卷第一五頁）、臺灣高等法院被告全案紀錄表等件附卷
      可稽，前述扣案物品亦難認與販賣毒品犯罪有何關聯。
六、綜上所述，本件公訴人所舉之證據不足以證明被告犯罪，此
    外本院復查無其他積極證據足認被告有公訴人所指之販賣毒
    品犯行，揆諸前揭說明，不能證明被告犯罪，依法應諭知被
    告甲○○無罪之判決。
據上論斷，應依刑事訴訟法第三百零一條第一項，判決如主文。
本案經檢察官林良蓉到庭執行職務
中    華    民    國  九十五  年    六    月  十六    日
                  刑事第八庭審判長法  官  陳  德  民
                                  法  官  陳  芃  宇
                                  法  官  孫  曉  青
上正本證明與原本無異。
如不服本判決應於送達後十日內向本院提出上訴狀。
                                  書記官  郭  錦  賢
中    華    民    國  九十五  年    六    月  二十三  日


司法院資訊處製作；財團法人民間司法改革基金會備份。
